【裁判字號】    98,交聲,1246
【裁判日期】    981210
【裁判案由】    違反道路交通管理處罰條例聲明異議
【裁判全文】
臺灣士林地方法院交通事件裁定        98年度交聲字第1246號
原處分機關  臺北市交通事件裁決所
異  議  人
即受處分人  乙○○
上列受處分人因違反道路交通管理處罰條例案件，對於臺北市交
通事件裁決所於98年10月2 日所為之處分（原處分案號：北市裁
罰字第裁22-A01XBL153號）聲明異議，本院裁定如下：
    主  文
異議駁回。
    理  由
一、按汽車駕駛人，行經有燈光號誌管制之交岔路口闖紅燈者，
    處新臺幣（下同）1 千8 百元以上5 千4 百元以下罰鍰，並
    記違規點數3 點，道路交通管理處罰條例第53條第1 項及同
    條例第63條第1 項第3 款分別定有明文。
二、原處分意旨略以：異議人即受處分人（下稱異議人）乙○○
    於民國98年9 月12日17時35分許，駕駛車號321-YF號營業小
    客車，行經臺北市○○路與市○○道路口時，經臺北市政府
    警察局大同分局交通分隊員警舉發有「闖紅燈」之違規，爰
    依道路交通管理處罰條例第53條第1 項、第63條第1 項第3
    款，裁處異議人罰鍰2 千7 百元，並記違規點數3 點等語。
三、異議意旨略以：異議人固不否認於前述時間、地點，駕駛上
    開車輛，行經前揭路口等情，惟矢口否認有闖紅燈之違規行
    為，辯稱：當時該路口亮黃燈時伊即通過，並非闖紅燈，本
    件裁罰應屬不當，爰以異議聲明不服云云。。
四、經查，本件異議人確於上揭時、地，駕駛上開車輛因有「於
    燈光號誌管制之交岔路口闖紅燈」之違規等情，有舉發違反
    道路交通管理事件通知單（下簡稱舉發通知單）1 紙附卷可
    稽。另證人即本件舉發員警甲○○於本院調查時，以具結擔
    保其供述之真實性並在負擔偽證罪之心理處罰狀態下證稱：
    「（舉發前你在執行什麼勤務？）我當時在巡邏，在舉發前
    我是站在市○○道東西向車流間之橋墩中間，該橋墩是靠近
    東側的橋墩」、「（你是如何發現異議人違規?） 當時我在
    橋下，我先看承德路北側的號誌，該號誌已經是紅燈，我轉
    頭看時有看到異議人的車經過路口，所以我就騎同事的警用
    機車前往攔停異議人的車輛」、「（若沿承德路南往北行駛
    通過市○○道時，期間會先經過南側的承德路號誌，通過市
    ○○道路口後會再經過北側的承德路號誌，你所確定的紅燈
    號誌是哪一組號誌？）北側號誌。該路口並沒有南側號誌，
    因為該停等線前方的號誌是設在市○○道的橋體處」、「（
    你看到北側號誌亮起紅燈時，異議人的車輛在何處？）他從
    停等線處駛出」、「（該紅燈號誌是剛亮起嗎？）異議人的
    車輛經過市○○道路口中時，東西向車流已經開始綠燈行進
    ，所以東西向的車流必須煞車讓他經過，所以我有看到市○
    ○道西向車流有煞車讓他先行」等情明確（見本院卷第16至
    17頁）。衡諸證人甲○○為臺北市政府警察局大同分局交通
    分隊員警，與異議人素不相識，復無怨隙，應無甘冒觸犯偽
    證重罪，故意構詞誣陷異議人之可能，則其前開證詞，自可
    採信。另參證人於舉發前所處位置距該路口甚近，當對於前
    揭路口號誌變化情形，甚為明確，且證人於舉發前即已站立
    於異議人上揭車輛行使動線前方，對異議人是否違規，應能
    確實認定，而無錯認或誤認之虞。是異議人前揭所辯，應屬
    事後卸責之詞，不足採信。
五、綜上所述，異議人確有原處分機關認定之前述違規行為，從
    而原處分機關援引道路交通管理處罰條例第53條第1 項、第
    63條第1 項第3 款之規定，裁處罰鍰2 千7 百元，並記違規
    點數3 點，經核並無違誤，異議人對此聲明異議，為無理由
    ，應予駁回。
中    華    民    國    98    年    12    月    10    日
                        交通法庭法  官  莊明達
以上正本證明與原本無異。
如不服本裁定應於送達後5日內向本院提出抗告狀。
                                書記官  劉欣怡
中    華    民    國    98    年    12    月    10    日


司法院資訊處製作；財團法人民間司法改革基金會備份。
